Inventaris van het archief van het Ministerie van Oorlog: Contracten betreffende Vestingwerken, 1814-1921
Nationaal Archief, Den Haag
Ministerie van Oorlog: Contracten Vestingwerken
Oorlog / Contracten Vestingwerken
oudste stuk - jongste stuk: 1814-1921
D27012
335 inventarisnummer(s); 39,20 meter
Normale geschreven, getypte en gedrukte documenten, geen bijzondere handschriften.
Nationaal Archief, Den Haag
Ministerie van Oorlog
De aanleg en het onderhoud van vestingwerken was de taak van de Genie. Na de Vestingwet van 1874 werden in veel steden de vestingwerken ontmanteld. Het archief bevat de contracten inzake aanleg, onderhoud en ontmanteling. De toegang bevat een klapper (namenlijst) op plaatsnamen.
Archiefvorming
Geschiedenis van het archiefbeheer
De verwerving van het archief
Het archief is krachtens bepalingen van de Archiefwet overgebracht.
Inhoud en structuur van het archief
Aanwijzingen voor de gebruiker
Openbaarheidsbeperkingen
Volledig openbaar.
Materiële beperkingen
Het archief kent geen beperkingen voor het raadplegen van stukken als gevolg van slechte materiële staat.
Aanvraaginstructie
Openbare archiefstukken kunnen online worden aangevraagd en gereserveerd. U kunt dit ook via de terminals in de studiezaal van het Nationaal Archief doen. Om te kunnen reserveren dient u de volgende stappen te volgen:
Creëer een account of log in.
Selecteer in de archiefinventaris een archiefstuk.
Klik op ‘Reserveer’ en kies een tijdstip van inzage.
Verwant materiaal
Beschikbaarheid van kopieën
Inventarisnummers van dit archief zijn niet in kopievorm beschikbaar
Bijlagen
Specificatie contracten betreffende Vestingwerken, 1814-1844
Deze lijst biedt een overzicht van de inhoud ven de reeks contracten en bestekken betreffende de bouw en het onderhoud van vestingwerken uit de periode 1814-1844. Uit deze serie is niet stelselmatig vernietigd.
Indien men een contract wenst in te zien, dient met met behulp van de datum van goedkeuring het inventarisnummer op te zoeken in de inventarislijst, waarna men dat inventarisnummer moet aanvragen, en dus NIET met het nummer van het goedkeuringsbesluit.
Alkmaar 1814-9-29 105 Reparatie's aan 'Lands mil. gebouwen, + onderhoud.
Alkmaar 1815-4-19 45 Reparatie's aan 's Lands mil. gebouwen + onderhoud.
Alkmaar 1816-4-25 49 Reparatie's en voorzieningen aan 's Rijks mil. gebouwen + onderhoud.
Alkmaar 18-4-1818 20 Enige noodzakelijke reparatie's aan het mil. provoosthuis.
Amersfoort 1815-1-12 2 Reparatie's aan het gebouw bestemd voor Logement der troepen.
Amersfoort 1815-4-11 29 Reparatie's aan 's Lands mil. gebouwen, metselen timmerwerken + gewoon jaarlijks onderhoud.
Amsterdam 1814-8-1 51 Herstelwerkzaamheden aan het magazijn van oorlog en pulvermagazijn en laboratorium.
Amsterdam 1814-9-19 91 Reparatie's en vernieuwingen aan 's Lands fortificatie's, metselen timmerwerken.
Amsterdam 1814-9-19 92 Reparatie's en vernieuwingen aan 's Lands fortificatie-aardewerken en zeeweringen.
Amsterdam 1815-2-20 7 Voorzieningen aan drie buskruitmagazijnen.
Amsterdam 1815-4-14 36 Reparatie's en vernieuwingen aan 's Lands fortificatie- metselen timmerwerken.
Amsterdam 1815-7-25 118 Reparatie's en vernieuwingen aan 's Rijks fortificatie's, aardewerken, beschoeiingen en zeeweringen.
Amsterdam 1816-4-18 28 Reparatie's en onderhoud aan 's Rijks fortificatie- metselen timmerwerken te Amsterdam en omliggende posten.
Amsterdam 1816-4-18 30 Het leggen van een zoldervloer i/h magazijn der artillerie, vernieuwingen aan de paalwerken.
Amsterdam 1816-8-21 136 Reparatie's aan zeeweringen en wegen.
Amsterdam 1817-4-18 45 Kleine vernieuwingen, reparatie's en onderhoud van de fortificatie- metselen timmerwerken en van de omliggende mil. posten.
Amsterdam 1817-7-29 140 Herstelwerkzaamheden a/d fortificatiezeeweringen in het Arr. Amsterdam.
Amsterdam 1817-9-2 155 Reparatie der rijweg gelegen om de redoute No. 11 in het front tussen pampus en de Haarlemmermeer van de linie's, + verhogen van de keerkade.
Amsterdam 1817-9-9 158 Het palissaderen en bezanden der bergplaats voor bommen, grenaten, enz.
Amsterdam 1818-4-27 42 Vernieuwingen en reparatie's aan 's-Rijks fortificatie- metselen timmerwerken te A'dam en bij de omliggende mil. posten + onderhoud.
Amsterdam 1818-7-6 125 Noodzakelijke herstellingen aan de fortificatie- zeeweringen.
Amsterdam 1819-4-19 36 Kleine vernieuwingen en reparatie's aan 's-Rijks fortificatie- metselen timmerwerken + onderhoud.
Amsterdam 1819-6-16 98 Herstelwerkzaamheden aan de fortificatie- zeeweringen.
Amsterdam 1819-8-20 125 Reparatie's aan de zeeweringen in de linie's + enige extra reparatie's aan de houten beschoeiingen.
Amsterdam 1820-5-10 27 Het doen van enige noodzakelijke herstellingen aan de fortificatie zeeweringen.
Amsterdam 1820-5-10 28 Vernieuwingen en reparatie's aan 's-Rijks fortificatie- metselen timmerwerken te A'dam en bij de omliggende mil. posten + onderhoud.
Amsterdam 1820-5-27 47 Het doen van enige noodzakelijke herstellingen van stormschaden aan de fortificatie- zeeweringen.
Amsterdam 1821-4-12 11 Het doen van enige noodzakelijke herstellingen aan de fortificatie- zeeweringen.
Amsterdam 1821-4-12 12 Kleine reparatie's en vernieuwingen + gewoon onderhoud van 's-Rijks fortificatie- metselen timmerwerken te A'dam en bij de omliggende mil. posten.
Amsterdam 1821-5-9 60 Het leggen van nieuwe greenen houten vloeren, enz. in de pakhuizen B en C in het magazijn der artillerie voor berging van zwavel en salpeter.
Amsterdam 1821-8-10 99 Enige noodzakelijke herstellingen van de fortificatie- zeeweringen in het Arr. Amsterdam.
Amsterdam 1822-4-17 28 Enige herstellingen aan de fortificatiezeeweringen en waterkeringen in het Arr. Amsterdam.
Amsterdam 1822-4-17 30 Herstellingen aan de fortificatie- zeeweringen en waterkeringen in het Arr. Amsterdam.
Amsterdam 1822-4-17 31 Kleine reparatie's en vernieuwingen aan 's-Rijks Fortificatie- metselen timmerwerken te A'dam en bij de omliggende mil. posten + onderhoud.
Amsterdam 1823-3-25 12 Kleine reparatie's en vernieuwingen + gewoon onderhoud, van 's-Rijks fortificatiemetselen timmerwerken en bij de omliggende mil. posten.
Amsterdam 1823-6-12 82 Enige noodzakelijke herstellingen aan de fortificatie- zeeweringen en waterkeringen.
Amsterdam 1823-6-12 83 Herstellingen aan de fortificatie zeeweringen en waterkeringen.
Amsterdam 1824-12-22 183 Kleine reparatie 's + éénjarig onderhoud van 's-Rijks fortificatie- metsel en timmerwerken te A'dam en omliggende posten.
Amsterdam 1824-4-6 59 Reparatie's en vernieuwingen aan de metselen timmerwerken te A'dam en de omliggende posten + onderhoud.
Amsterdam 1824-4-6 60 Noodzakelijke herstellingen aan de fortificatie zeeweringen en waterkeringen.
Amsterdam 1824-8-11 149 Herstellingen aan de fortificatie zeeweringen en waterkeringen in het Arr. A'dam.
Amsterdam 1825-6-8 105 Herstellingen aan de fortificatie- zeeweringen en waterkeringen.
Amsterdam 1825-7-22 129 Het leggen en bezoden van vier aarden dammen tegen de vier beren in het Arr. van A'dam + de buitendam gelegen voor de beer te Diemerdam met Doornikse steen te bezetten.
Amsterdam 1825-7-22 130 Het leveren en plaatsen van houten merkpalen tot afscheiding van 's-Rijks vestinggronden in het Arr. A'dam.
Amsterdam 1826 -3-7 29 Vernieuwingen en reparatie's +'éénjarig onderhoud van 's-Rijks fortificatie metselen timmerwerken te A'dam en bij de omliggende posten.
Amsterdam 1826-3-30 98 Herstellingen aan de fortificatie- zee- weringen en waterkeringen in het Arr.A'dam, veroorzaakt door storm, hoge vloeden en ijsgang.
Amsterdam 1827-4-21 38 Reparatie's en vernieuwingen + gewoon onderhoud van 's-Rijks fortificatie- metselen timmerwerken te A'dam en omliggende mil. posten.
Amsterdam 1827-6-28 112 Herstellingen aan de fortificatie zeeweringen en waterkeringen in het Arr. A'dam + onderhoud.
Amsterdam 1828-3-13 36 Kleine reparatie's en vernieuwingen + onderhoud van 's-Rijks fortificatie- metselen timmerwerken te A'dam en bij de omliggende mil. posten.
Amsterdam 1828-8-7 155 Herstellingen aan de fortificatie- zeeweringen en waterkeringen in het Arrondissement Amsterdam.
Amsterdam 1829-3-31 52 Reparatie's en vernieuwingen + gewoon éénjarig onderhoud, van 's-Rijks fortificatie- metselen timmerwerken te A'dam en omliggende forten.
Amsterdam 1829-6-24 116 Herstellingen aan de fortificatie- zeeweringen en waterkeringen.
Amsterdam 1830-4-21 59 Reparatie's en vernieuwingen van 's-Rijks fortificatie- metselen timmerwerken te A'dam en omliggende forten + éénjarig onderhoud
Amsterdam 1830-5-28 103 Herstellingen aan de fortificatie- zeeweringen en waterkeringen
Amsterdam 1831-4-22 21 Reparatie's en vernieuwingen + éénjarig onderhoud van 's-Rijks fotificatie- metselen timmerwerken te A'dam en omliggende mil. posten.
Amsterdam 1831-5-31 39 Herstellingen aan de fortificatie- zeeweringen in het Arrondissement van Amsterdam.
Amsterdam 1832-4-26 10 Kleine reparatie 's en vernieuwingen van 's-Rijks fortificatie- matselen timmerwerken te A'dam en omliggende Mil. posten + gewoon éénjarig onderhoud.
Amsterdam 1832-6-14 44 Herstellingen met bijlevering van de daartoe benodigde bouwstoffen, aan de fortificatie- zeeweringen, waterleidingen en aardewerken in het Arr. Amsterdam.
Amsterdam 1833-5-4 41 Kleine herstellingen en vernieuwingen, aan 's-Rijks mil. gebouwen en werken, beplantingen te Amsterdam en omliggende posten + éénjarig onderhoud.
Amsterdam 1833-5-4 42 Herstellingen en voorzieningen + éénjarig onderhoud van de fortificatie- zeeweringen en waterkeringen in het Arr. Amsterdam.
Amsterdam 1834-4-15 33 Herstellingen en voorzieningen aan de fortificatie- zeeweringen en waterkeringen + éénjarig onderhoud.
Amsterdam 1834-4-15 34 Herstellingen en vernieuwingen aan 's-Rijks mil. gebouwen, fortificatie- metselen timmerwerken en beplantingen te A'dam en omliggende posten + gewoon éénjarig onderhoud.
Amsterdam 1835-4-15 33 Enige voorzieningen en herstellingen aan de fortificatie- zeeweringen en waterkeringen in het Arrondissement Amsterdam.
Amsterdam 1835-4-15 34 Herstellingen aan de fortificatie- metselen timmerwerken en mil. gebouwen te A'dam en omliggende posten.
Amsterdam 1836-3-30 10 Het doen van een herstelling aan de kaaimuur voor het magazijn der artillerie op de Leprosegracht.
Amsterdam 1836-4-26 55 Voorzieningen en herstellingen aan de fortificatie- zeeweringen en waterkeringen in het Arr. A'dam + gewoon éénjarig onderhoud.
Amsterdam 1836-5-21 75 Herstellingen aan de fortificatie- metselen timmerwerken en mil. gebouwen te A'dam en omliggende posten + gewoon éénjarig onderhoud.
Amsterdam 1837-4-22 21 Herstellingen aan de fortificatie- metselen timmerwerken en aan de mil. gebouwen te A'dam en linie + gewoon éénjarig onderhoud.
Amsterdam 1837-4-26 42 Voorzieningen en herstellingen aan de fortificatie- zeeweringen en waterkeringen in het Arr. A'dam + gewoon éénjarig onderhoud.
Amsterdam 1838-4-21 44 Herstellingen aan, en gewoon éénjarig onderhoud van de fortificatie- metselen timmerwerken en mil. gebouwen te A'dam en de linie.
Amsterdam 1838-4-21 45 Voorzieningen en herstellingen aan de fortificatie- zeeweringen en waterkeringen in het Arr. A'dam + gewoon éénjarig onderhoud.
Amsterdam 1839-4-20 26 Herstellingen aan de fortificatie- metselen timmerwerken en mil. gebouwen + gewoon éénjarig onderhoud.
Amsterdam 1839-4-30 60 Enige voorzieningen en herstellingen aan de fortificatie- zeeweringen en waterkeringen in het Arr. A'dam + gewoon'éénjarig onderhoud.
Amsterdam 1840-4-22 19 Herstellingen aan de fortificatie- metselen timmerwerken en mil. gebouwen te A'dam en omliggende posten,+ gewoon éenjarig onderhoud.
Amsterdam 1840-4-30 54 Voorzieningen en herstellingen aan de fortificatie- zeeweringen en waterkeringen in het Arr. A'dam + gewoon éénjarig onderhoud.
Amsterdam 1841-4-10 5 Herstellingen aan de mil. gebouwen en fortificatie- metselen timmerwerken te A'dam en omliggende posten + gewoon éénjarig onderhoud.
Amsterdam 1841-6-19 72 Aanzienlijke voorzieningen en herstellingen aan de fortificatie-zeeweringen en waterkeringen in het Arr. A'dam + gewoon éénjarig onderhoud.
Amsterdam 1842-2-12 1 Herstellingen aan de mil. gebouwen en fortificatie- metsel en timmerwerken te A'dam en de linie + gewoon éenjarig onderhoud.
Amsterdam 1842-2-21 5 Voorzieningen en herstellingen aan de fortificatie- zeeweringen en waterkeringen in het Arr. A'dam + gewoon éénjarig onderhoud.
Amsterdam 1843-1-30 4 Herstellingen aan de mil. gebouwen, metselen timmerwerken + gewoon éénjarig onderhoud.
Amsterdam 1843-1-30 5 Herstellingen en voorzieningen aan de fortificatie- zeeweringen + éenjarig onderhoud.
Amsterdam 1843-9-5 86 Het dempen en in een andere richting graven van een gedeelte ringvaart en polderkade voor de droogmaking van het Haarlemmermeer, aan het z.g. Schiphol in de Rietwijker-oorder-polder, enz.
Amsterdam 1844-4-12 17 Herstellingen aan de mil. gebouwen en fortificatie- metselen timmerwerke n +gewoon éenjarig onderhoud.
Amsterdam 1844-4-3 9 Herstellingen en voorzieningen aan de fortificatie- zeeweringen in het Arr. A'dam + gewoon éénjarig onderhoud.
Antwerpen 1816-10-15 169 Het maken van een "poterne" met kruitmagazijnen en brug + leggen van een glacis aan en om het fort Ferdinand.
Antwerpen 1816-10-15 160 Herstelwerkzaamheden aan de fortificatie- aardewerken, enz.
Antwerpen 1816-10-5 157 Het leggen van een dam door de voorgracht van het ravelijn en nieuwe straatweg.
Antwerpen 1816-11-25 177 Verbeteringen en herstellingen in en aan de gebouwen.
Antwerpen 1816-11-8 167 Versterken van de zolder van de artillerie constructiewinkel.
Antwerpen 1816-11-9 168 Reparatiewerkzaamheden aan wachthuizen.
Antwerpen 1816-11-9 169 Het uitrooien, transporteren en opleggen van circa 8000 palissaden, staande om en nabij de citadel.
Antwerpen 1816-12-23 181 Het opmetselen van een nieuwe poterne met kruitmagazijn en landhoofden en waterge-binten voor 3 commumicatiebruggen.
Antwerpen 1816-1-3 1 Het maken en stellen van 22 vensterglasramen en twee poortdeuren.
Antwerpen 1816-5-22 63 Het in behoorlijke staat stellen van de nog onvoltooide grote constructiewinkel.
Antwerpen 1816-5-22 64 Het herstellen van een gebouw het laatst gediend hebbende tot blikslagerij.
Antwerpen 1816-5-22 65 Herstelwerkzaamheden aan het gebouw eertijds gediend hebbende tot berging der modellen der maritieme werken staande aan de binnenwerf.
Antwerpen 1816-5-22 66 Het water en winddicht maken van het gebouw tevoren gediend hebbende tot de grote smederij staande op de voormalige binnenwerf.
Antwerpen 1816-6-14 84 Reparatie's aan 's-Rijks mil. gebouwen en verdere werken in de forten Lillo en Liefkenshoek. + onderhoud.
Antwerpen 1816-6-15 85 Vernieuwingen en reparatie's aan 's-Rijks mil. rijs- en pakbeslag en kribwerken, enz.
Antwerpen 1816-6-15 86 Reparatie's aan 's-Rijks mil. kazernes van het Wapen der Genie in de forten Lillo en Liefkenshoek + onderhoud.
Antwerpen 1816-6-28 97 Maken van een brug op stenen pinanten over de gracht. het maken van 2 profilmuren.
Antwerpen 1816-6-28 98 Reparatie's en verbeteringen aan gebouwen bestemd tot stapel- en constructiemagazijn.
Antwerpen 1816-6-28 99 Vernieuwingen en verbeteringen aan 's-Rijks mil. gebouwen tot berging van materieel der artillerie, enz.
Antwerpen 1816-6-28 100 In behoorlijke staat stellen van de z.g. Sloot- en spijkermakerij staande op de voormalige binnenwerf.
Antwerpen 1816-6-5 76 Reparatiewerkzaamheden aan de metselen timmerwerken + onderhoud.
Antwerpen 1816-7-20 113 Het optrekken van het revetement, de doorpassage van het ravelijndam, de landhoofden en profilmuur en voltooien der brug.
Antwerpen 1816-7-20 114 Reparatie's aan 's-Rijks kazernes en paviljoenen staande op de citadel der vesting.
Antwerpen 1816-8-6 127 Het van tralies voorzien van openingen in het gebouw genaamd de smederij staande op de binnenwerf.
Antwerpen 1816-8-8 129 Het opbouwen van een nieuw stenen "Corps de Garde" in het ravelijn.
Antwerpen 1816-9-3 139 Het leggen van een nieuwe beer door de gracht, het tot dijkhoogte optrekken en met stenen voorzien van de glooiing, enz.
Antwerpen 1817-12-29 186 Het maken van een nieuw paalloshoofd. op de zeeglacis voor het fort Liefkenshoek.
Antwerpen 1817-12-29 187 Het maken van een gereveteerde, met kruitmagazijntjes voorziene lunet, ten zuidoosten van het ravelijn No. 35.
Antwerpen 1817-3-22 9 Vernieuwingen en reparatie's aan de grote inundatiesluis op de citadel.
Antwerpen 1817-3-22 10 Vernieuwingen en reparatie's aan de bruggen der vesting en citadel.
Antwerpen 1817-4-12 28 Reparatie's + onderhoud aan 'sRijks gebouwen, metselen timmerwerken binnen de vesting en citadel en het Vlaamse Hoofd.
Antwerpen 1817-4-12 30 Reparatie's aan gebouwen metselen timmerwerken op de forten Lillo en Liefkenshoek.
Antwerpen 1817-4-12 31 Reparatie's aan de metselen timmerwerken en gebouwen op de forten Lillo en Liefkenshoek.
Antwerpen 1817-5-20 77 Het weder opmetselen der uitgebroken gedeelten van de revetementsmuren.
Antwerpen 1817-5-31 90 Vernieuwen van de brug voor de kapitale poort te Lillo, enz.
Antwerpen 1817-5-31 91 Herstellingen en vernieuwen aan 's-Lands gebouwen, enz.
Antwerpen 1817-6-14 109 Het bouwen van een lunet of fort met gallerij, enz.
Antwerpen 1817-6-2 93 Het stellen van een houten affuitloods. Reparatie's en herstellingen aan andere loodsen.
Antwerpen 1817-6-2 95 Veranderingen en verbeteringen aan de leiendaken van twee gebouwen op de binnenwerf.
Antwerpen 1817-6-24 114 Het leggen van nieuwe daken over 2 pulvermagazijnen + herstelwerkzaamheden en reparatie's.
Antwerpen 1817-6-24 115 Het bouwen van een nieuwe affuitloods.
Antwerpen 1817-7-5 124 Het vernieuwen der rijsberm en stenen glooiing van de zeeglacis.
Antwerpen 1817-7-5 125 Herstelwerkzaamheden aan het gebouw "De Minimus".
Antwerpen 1817-8-2 141 Opbouwen van een nieuwe stenen Corps de Garde in de ravelijndam buiten de Rode Poort.
Antwerpen 1817-8-23 151 Het opbouwen van een nieuwe houten affuitloods binnen het fort Lillo.,
Antwerpen 1817-8-23 152 Het opbouwen van een nieuwe houten affuitloods op het plein bij de constructiewinkel.
Antwerpen 1818-3-20 9 Het maken van de nodige zinkputten en riolen ter afleiding van het water van de esplanade voor de citadel.
Antwerpen 1818-3-20 10 Het maken van een gereveteerde, met kruitmagazijntjes voorziene lunet, ten zuiden van de citadel van de vesting.
Antwerpen 1818-3-7 5 Het opmetselen van een regenbak bij de kazerne op het Vlaamse Hoofd.
Antwerpen 1818-3-7 6 Vernieuwingen en herstellingen aan de revetementsmuren der vesting en citadel.
Antwerpen 1818-3-7 7 Een gemetselde doorloop of waterleiding van het riviertje "Het Schijn", door het bastion van dien naam, aan de noord fronten der vesting.
Antwerpen 1818-4-29 47 Vernieuwingen en reparatie's aan enige bruggen van de vesting en citadel.
Antwerpen 1818-4-29 48 Het opvoegen der metselwerken van 's-Rijks gebouwen der vesting en citadel.
Antwerpen 1818-4-29 49 Kleine reparatie's + onderhoud op de forten Lillo en Liefkenshoek.
Antwerpen 1818-5-14 62 Reparatie's aan 's-Rijks metselen timmerwerken en gebouwen der vesting en citadel.
Antwerpen 1818-6-14 61 Kleine reparatie's + gewone onderhoud van alle 's-Rijks gebouwen, metselen timmerwerken binnen de vesting en de citadel van Antwerpen en het Vlaamse Hoofd.
Antwerpen 1818-6-3 89 De nodige veranderingen en verbeteringen aan de leien daken van drie gebouwen, thans dienende tot berging van artillariebehoeften en staande op de gewezen binnenwerf.
Antwerpen 1818-7-l 123 Het maken van een aarden met glacis bedekte weg omgeven lunet, voorzien van keelen profilmuren + twee kruitmagazijntjes,vóór het kapitaal van het ravelijn No. 22 der vesting.
Antwerpen 1818-7-l 124 Het inrichten van het gewezen Carmelietenklooster tot arsenaal voor artillerie-constructiewinkel.
Antwerpen 1818-9-15 148 Het maken der nodige kanonstellingen. Het maken van een kraan en sluitmuren op de gewezen binnenwerf en een wachthuis in het fort Ferdinand.
Antwerpen 1818-9-5 143 Het doen van enige noodzakelijke reparatie's aan de gebouwen op de forten Lillo en Liefkenshoek.
Antwerpen 1819-2-25 5 Het leggen van een aarde redoute op de Gentse steenweg buiten het Vlaamse Hoofd op de linker Schelde-oever + verleggen der Gentse steenweg.
Antwerpen 1819-2-25 6 Het leggen van een aarde redoute met gemetseld reduit ten noorden van de Gentse steenweg buiten het Vlaamse Hoofd op de linker Schelde-oever tegenover de vesting.
Antwerpen 1819-4-21 41 Reparatie's + onderhoud van alle 's-Rijks gebouwen, metselen timmerwerken der vesting.
Antwerpen 1819-4-2l 42 Reparatie's + gewoon éénjarig onderhoud van 's-Rijks gebouwen, metselen timmerwerken van de forten Lillo en Liefkenshoek.
Antwerpen 1819-5-15 70 De noodzakelijke vernieuwingen en reparatie 's aan enige bruggen der vesting.
Antwerpen 1819-5-15 71 Het doen van verschillende reparatie's aan 's-Rijks metselen timmerwerken en gebouwen der vesting en citadel.
Antwerpen 1819-7-17 111 Het doen van enige reparatie's aan de aardewerken der vesting en citadel.
Antwerpen 1819-7-17 112 Het doen van enige reparatie's aan 's-Rijks gabouwen, enz. der forten Lillo en Liefkensboek.
Antwerpen 1819-7-3 107 Het vernieuwen van vijf poternes, leidende naar de gekazematteerde lage flanken C,D,E,F, en G + enige andere voorzieningen.
Antwerpen 1819-9-11 131 Het continueren van de contrescarpen der lunetten Stuivenberg in metselwerk, langs de nog ongereveteerde gedeelten. Het metselen van een redout, verbreden van een weg.
Antwerpen 182???-5-14 93 Herstellingen en vernieuwingen + onderhoud van alle 's-Rijks gebouwen, metselen timmerwerken in de forten Lillo en Liefkenshoek.
Antwerpen 1820-12-1 113 Het leggen van nieuwe duikersluizen en van uitwateringskillen voorziene stenen beer ten zuiden van het fort Lillo in de Scheldedijk + verzwaren der aardewerken.
Antwerpen 1820-3-l 4 Het van gedaante veranderen, verhogen en verzwaren der aardewerken, benevens het reveteren der binnentaluden der walgangen van het fort Liefkenshoek.
Antwerpen 1820-3-l 5 Het leggen van een nieuwe stenen beer met duikersluizen en uitwateringskillen, ten noorden van het fort Liefkenshoek in de Scheldedijk, enz.
Antwerpen 1820-3-l 6 Het leggen van een nieuwe met duikersluizen en uitwateringskii voorziene stenen beer ten zuiden van het fort Liefkenshoek in de Scheldedijk, enz.
Antwerpen 1820-3-l 7 Het leggen van een nieuwe met duikersluizen en uitwateringskil voorziene stenen beer in de Scheldedijk ten noorden van het fort Lillo, enz.
Antwerpen 1820-5-20 42 Reparatie's en gewoon onderhoud van alle 's-Rijks gebouwen, metselen timmerwerken der vesting en citadel, enz.
Antwerpen 1820-5-20 43 Reparatie's en onderhoud van alle 's-Rijks Metsel-, timmerwerken en gebouwen ôp de forten Lillo en Liefkenshoek.
Antwerpen 1820-6-26 64 Het doen van onderscheidene noodzakelijke reparatie's aan 's-Rijks mil. gebouwen, metselen timmerwerken van de vesting en citadel.
Antwerpen 1820-6-26 65 Het vernieuwen der kapitale brug voor de hulppoort der citadel + herstellingen aan de brug van het fort Ausbrundeel en het teren van alle bruggen.
Antwerpen 1820-8-1 95 Reparatie's en onderhoud der rijs- en beslagwerken en stenen glooiingen der zeeglacis van de forten Lillo en Liefkenshoek.
Antwerpen 1821-3-26 6 Het herstellen en inrichten der kazematten in de citadel om in tijd van beleg tot logement voor troepen te kunnen worden gebruikt.
Antwerpen 1821-3-27 7 Wegens het doen van enige werkzaamheden aan het gebouw No. 68 op de citadel.
Antwerpen 1821-4-21 41 Reparatie's + onderhoud aan de rijs- en beslagwerken en stenenglooiingen der zeeglacis van de forten Lillo en Liefkenshoek.
Antwerpen 1821-4-21 42 Reparatie's + onderhoud van alle 's-Rijks gebouwen, metselen timmerwerken.
Antwerpen 1821-4-21 45 Reparatie's aan defecten + onderhoud van alle 's-Rijks metselen timmerwerken en gebouwen.
Antwerpen 1821-6-l 72 Het met zink bedekken der twee kruitmagazijnen op de forten Lillo en Liefkenshoek.
Antwerpen 1821-8-23 105 Het vernieuwen van de houten brug liggende over de kapitale gracht van het fort Liefkenshoek.
Antwerpen 1821-8-3 94 Het afmaken van de calalier te Liefkenshoek.